臺灣苗栗地方法院刑事裁定　　　　　　96年度交聲字第160 號
原處分機關　交通部公路總局新竹區監理所苗栗監理站
異　議　人
即受處分人　正欣汽車貨運股份有限公司
代　表　人　 乙○○
代　理　人　 甲○○
上列受處分人因違反道路交通管理處罰條例案件，對於交通部公
路總局新竹區監理所民國95年11月08日所為之處分（原處分案號
：竹監苗字第裁54-AC0000000號），聲明異議，本院裁定如下：
    主  文
異議駁回。
    理  由
一、按汽車駕駛人，駕駛汽車行經行人穿越道有行人穿越時，不
    暫停讓行人先行通過者，處新臺幣1200以上3600元以下罰鍰
    ，道路交通管理處罰條例第44條第2款定有明定。次按汽車
    行經行人穿越道，遇有行人穿越時，無論有無指揮人員指揮
    或號誌指示，均應暫停讓行人先行通過，道路交通安全規則
    第103條第2項亦定有明文。
二、原處分意旨略以：異議人即受處分人正欣汽車貨運股份有限
    公司之司機於民國96年10月04日07時27分許，駕駛車牌號碼
    130-JA 號 營業貨運曳飲車，在臺北市○○路與士商路口因
    「駕駛汽車行經行人穿越道有行人穿越時，不暫停讓行人先
    行通過」之違規，經臺北市政府警察局交通大隊勤員警以北
    市警交字第AC0000000 號違反道路交通管理事件通知單（下
    稱舉發通知單）拍照逕行舉發。嗣異議人不服於同年月24日
    向原處分機關提出申訴，經原處分機關函轉原舉發機關查處
    無誤後，於同年11月08日以竹監苗字第裁54-AC0000000號裁
    決書，爰依道路交通管理處罰條例第44條第2 項規定，裁處
    受處分人新臺幣（下同）1800元等語。
三、經查：本件異議人即受處分人正欣汽車貨運股份有限公司固
    不否認其司機於上開時間，駕駛上開車輛，行經上開臺北市
    路段之事實，然辯稱如上，認為該司機所駕駛之車輛並沒有
    妨害行人之行進，路口都已經淨空，且其車輛轉彎沒有路人
    通行，也沒有路人因為該車輛之行駛而停下等語。然查，異
    議人駕駛汽車，於上開時、地因有行近行人穿越道，有行人
    穿越時，不暫停讓行人先行通過之違規等情，業據證人即當
    時舉發本違規事件之臺北市政府警察局士林分局警員余政慶
    於本院調查時到庭具結證稱：「相片第一張，行人行經斑馬
    線時，聯結車的車頭已經和行人平行了，如果平行的話，車
    子就應該要停，另外連結車的車頭已經過來了，另外第三張
    的照片已經顯示影響到行人了，也就是說如果有行人通過的
    話，車子就要暫停，禮讓讓行人先行。」等語明確（詳見本
    院96年12月18日訊問筆錄），復與卷內照片相符，本案並非
    如異議人所辯稱未影響行人之行進，由司機自行判斷是否該
    停車等情；且舉發員警與異議人間，非親非故，亦無怨隙，
    彼此毫不相識，衡情舉發員警證人應無設詞攀誣，或虛構違
    規事實以陷害異議人之道理。況警員執行公務時，本身即受
    有行政懲處責任之監督，且其到庭具結作證，更係以刑事責
    任擔保其證言之真實性，故證人即舉發員警余政慶之上開證
    述內容，以及其所提出之照片，經核尚無不可採信之處。此
    外，復有臺北市政府警察局士林分局北市警士分交字第0963
    2649 600號函各1 紙在卷可稽，是異議人之司機駕駛車輛於
    上開時間、地點，確有行近行人穿越道，有行人穿越時，不
    暫停讓行人先行通過之違規事實，應堪認定。
四、綜上所述，本件異議人即受處分人違規事證明確，原處分機
    關爰依道路交通管理處罰條例第44條第2 項，並參酌違反道
    路交通管理事件統一裁罰基準表之規定，裁處受處分人1,
    800 元之罰鍰，核無違誤，從而，異議人之異議為無理由，
    應予駁回。
五、據上論斷，應依道路交通案件處理辦法第19條，裁定如主文
    。
中　　華　　民　　國　　96　　年　　12　　月　　21　　日
                  交通法庭      法  官  張珈禎
以上正本證明與原本無異
如不服本裁定應於送達後5日內向本院提出抗告狀
                                書記官　黃雅琦
中　　華　　民　　國　　96　　年　　12　　月　　24　　日
